臺灣高雄地方法院刑事判決　　　　　　　　　　　　九十一年度易字第一九三三號
　　公　訴　人　臺灣高雄地方法院檢察署檢察官
　　被　　　告　甲○○○
　　　　　　　　丙○○
右列被告因竊盜案件，經檢察官提起公訴（九十一年度偵字第五二０三號、第七０二
八號、第一０三五０號），本院判決如左：
    主  文
甲○○○、丙○○共同連續結夥三人以上竊盜，累犯，均處有期徒刑拾壹月。
    事  實
一、甲○○○前曾於民國八十六年間因吸用麻醉藥品、轉讓禁藥等案件，分經臺灣高
    雄地方法院判處有期徒刑五月、八月確定，嗣經臺灣高雄地方法院合併定其應執
    行刑有期徒刑一年，於八十八年四月十四日執行完畢；丙○○前曾於八十六年間
    ，因偽造文書、違反槍砲彈藥刀械管制條例等案件，經臺灣高雄地方法院、臺灣
    高等法院高雄分院判處有期徒刑一年、十月確定，嗣合併定其應執行刑有期徒刑
    一年六月，於八十八年十一月二十八日執行完畢。猶不知悔改，與戊○○及某不
    詳姓名之成年男子，共同基於不法所有之概括犯意聯絡，連續於九十年三月一日
    九時許（檢察官誤載為十二時許）、同年月二日九時許、十一時許、十七時許，
    在高雄縣大寮鄉○○村○○路一六三號前之堤防邊，先由戊○○以每趟新台幣（
    下同）三千元之代價僱用不知情之吊車司機乙○○（業經檢察官為不起訴處分）
    ，駕駛車牌號碼ＷＤ─六八○號之吊卡車前往上開堤防邊，再由丙○○、甲○○○、戊○○及該不詳姓名之成年男子，乘人不知之際，共同將丁○○所有約二十
    公噸之鋼管、鋼板等鐵類掛釣在吊鉤上，復由不知情之乙○○操作吊桿，將鋼管
    、鋼板等物吊至吊車上竊取得手後，先後於九十一年三月一日十一時三十分許、
    同年月二日九時三十分許、十一時許，在高雄縣大寮鄉○○村○○路與過溪路口
    ，銷售予不知情之廢鐵商林益安，得款共四萬二千元，並於同年月二日十七時許
    ，在高雄市○○區○○路二十四之三號，銷售給不知情之廢鐵商林聰龍，得款二
    萬零十六元後，復連續於同年月四日十二時許，再度由戊○○出面僱用不知情之
    乙○○駕駛吊車至前開地點，由戊○○、甲○○○、丙○○及該不詳姓名之成年
    男子，以同樣手法共同竊取鐵類約四公噸，得手後欲離去之際，為丁○○發覺報
    警，經警當場逮捕吊車司機乙○○；復於九十一年三月五日十七時二十分許，在
    高雄縣大寮鄉○○路二十九巷觀音廟廣場前為警查獲丙○○、甲○○○。
二、案經內政部警政署高雄港務警察局、高雄縣警察局林園分局移送臺灣高雄地方法
    院檢察署檢察官偵查起訴。
    理  由
一、訊據被告甲○○○、丙○○均矢口否認有何上開犯行，被告甲○○○辯稱：係綽
    號老鼠之戊○○叫伊於九十一年三月四日去現場，伊乃搭乘丙○○之計程車前往
    ，結果到現場就被人追趕，伊不知道戊○○叫伊去那裡做何事云云；被告丙○○
    則辯稱：伊係計程車司機，受戊○○之僱請，載戊○○到現場三次，因乙○○叫
    伊幫忙，伊才去幫忙勾東西，但伊不知道戊○○係去偷東西云云。惟查：
    （一）被告甲○○○、丙○○有於上開時地夥同戊○○、不詳姓名之成年男子，
          竊取被害人丁○○財物之事實，業據被告甲○○○、丙○○於警訊中坦承
          不諱，核與證人乙○○於警偵訊、本院審理時證述情節相符，並經被害人
          丁○○於警訊時陳述綦詳，復有秤量傳票二紙、扣押物品目錄表一紙附卷
          可稽。
    （二）被告甲○○○、丙○○於竊取財物得手後，復前往林益安、林聰龍處銷贓
          ，此業據林聰龍於警訊中陳稱：「甲○○○當時有在現場協助我卸貨：：
          」等語，林益安於警訊時供稱：「該批贓物是在本公司倉庫由我購買，是
          乙○○用有吊桿之大貨車載來公司販售及另倉庫外見車牌不詳之計程車及
          機車各乙部尾隨在後，計程車內約有三、四名男子，而機車是由一名騎來
          」、「戊○○是騎機車來的人，甲○○○、丙○○是由甲○○○駕駛該部
          計程車之人，而丙○○是坐前座」、「將錢交給開計程車前來者的那名男
          子」等語，若被告甲○○○、丙○○完全不知情，為何還尾隨吊車之後去
          銷贓？且由被告甲○○○向林益安收受銷售所得之贓款？益證被告張簡金
          柱、丙○○事後辯解為卸責之辭。
    （三）被告甲○○○及丙○○於偵審中雖翻異前詞，辯稱：是被告戊○○叫我們
          去的，為什麼事叫我們去，我也不知道，到了現場時，有看到一輛吊車將
          要把鋼管載走，這次戊○○拿三千元給我們，我們也不知道他要作什麼云
          云。然衡諸情理，被告丙○○及甲○○○如未分擔竊盜之犯行，何以前開
          五次竊盜行為均駕車到現場，且自被告戊○○處取得變賣所得之部分價金
          ，足認被告丙○○、甲○○○偵審中所辯顯係避重就輕之詞，不足採信。
    綜上所述，被告甲○○○、丙○○二人辯解不足採，罪證明確，犯行均堪認定。
二、被告甲○○○、丙○○夥同戊○○及不詳姓名之成年男子共四人於上開時地竊取
    財物之犯行，核係犯刑法第三百二十一條第一項第四款之結夥三人竊盜罪。被告
    二人與戊○○及不詳姓名之成年男子間，有犯意之聯絡，行為之分擔，均為共同
    正犯。被告多次結夥三人以上為竊盜犯行，時間緊接，所犯係構成要件相同之罪
    ，顯係基於概括犯意為之，為連續犯，並加重其刑。被告甲○○○前曾於八十六
    年間因吸用麻醉藥品、轉讓禁藥等案件，經臺灣高雄地方法院判處有期徒刑五月
    、八月確定，嗣經臺灣高雄地方法院合併定其應執行有期徒刑一年，於八十八年
    四月十四日執行完畢；丙○○前曾於八十六年間，因偽造文書、違反槍砲彈藥刀
    械管制條例等案件，經臺灣高雄地方法院、臺灣高等法院高雄分院分別判處有期
    徒刑一年、十月確定，嗣合併定其應執行有期徒刑一年六月，於八十八年十一月
    二十八日執行完畢，被告二人五年以內再犯本件有期徒刑以上之罪，均為累犯，
    依刑法第四十七條規定加重其刑。被告二人有二種以上刑之加重，爰依同法第七
    十條規定遞加之。爰審酌被告二人前有多次前科，素行不良，犯後否認犯行，堪
    認其毫無悔意，不思正當營生，卻以此不法方式謀取財物，被害人所受損害不輕
    等一切情狀，量處如主文所示之刑。
三、被告戊○○俟其到庭後，另行審結。
據上論斷，應依刑事訴訟法第二百九十九條第一項前段、刑法第二十八條、第五十六
條、第三百二十一條第一項第四款、第四十七條、第七十條，判決如主文。
中      華      民      國    九十一    年      七      月    二十二    日
                                  臺灣高雄地方法院刑事第三庭
                                      法  官    李淑惠
右正本證明與原本無異。
如不服本判決，應於判決送達後十日內，向本院提出上訴狀。
                                      書記官    曾秀鳳
中      華      民      國    九十一    年      七      月    二十二    日
